最　高　行　政　法　院　裁　定
　　　　　　　　　　　　　94年度裁字第01293號
抗　告　人　甲○○
上列抗告人因與相對人行政院農業委員會林務局屏東林區管理處
間野生動物保育法事件，對於中華民國93年1月30日高雄高等行
政法院92年度簡字第348號裁定提起抗告，本院裁定如下︰
    主  文
抗告駁回。
抗告訴訟費用由抗告人負擔。
    理  由
一、按對於適用簡易程序之裁判提起上訴或抗告，須經本院許可
    ，且該許可以訴訟事件所涉及之法律見解具有原則性者為限
    ，行政訴訟法第235條定有明文。所謂具有原則性，係指該
    事件所涉及之法律見解，有統一法律解釋之必要者而言。
二、抗告人抗告意旨略謂：查抗告人於收受原裁定書後，乃依裁
    定書之內容，於民國（下同）93年3月18日對於相對人92年6
    月27日所為之屏育字第0926161103號處分書，提起訴願。惟
    該訴願亦遭訴願決定機關以訴願逾期駁回。按抗告人乃一農
    民，於不斷請求救濟下，均遭行政機關以程序駁回，未獲任
    何實質審理之救濟，實有違行政救濟之立法意旨。再者，相
    對人所為之92年4月2日屏育字第0926240141號處分書及92年
    6月27日以屏育字第0926161103號處分書，均是對於同一事
    件為之，且第2次之處分書乃為第1次處分書之補充說明，並
    非將第1次處分撤銷，另為第2次處分，原裁定誠有違誤。又
    抗告人捕獲山豬之位置，乃在距離屏鵝公路約4、5公里之土
    地，該地乃屬私人土地，並非林班地，而捕獲之後，因要下
    山途經屏東縣獅子鄉國有林班地第33林班地停機坪附近，與
    相對人所屬人員相逢，相對人所屬人員即以該處，認定為抗
    告人捕獲山豬處，顯有誤認。況抗告人所捕獲之山豬，當時
    乃在農民所種植之西瓜園內破壞，甚至攻擊衝撞抗告人，依
    野生動物保育法第21條之規定，抗告人對該山豬獵捕，並無
    違法之處。綜上所陳，原裁定認事用法均有違法不當之處，
    應予撤銷。
三、原裁定以：查抗告人、黃文昌及許進發等3人未依規定申請
    許可，於92年1月2日9時許，擅自帶狗、木棍及柴刀等進
    入屏東縣獅子鄉國有林班地第34林班地，非法獵捕山豬。嗣
    於同日16時許，抗告人等3人將其獵捕之山豬乙頭合力抬至
    屏東縣獅子鄉國有林班地第33林班地停機坪處時，為相對人
    查緝盜獵及盜伐保育野生動植物小組會同屏東縣警察局枋寮
    分局員警當場查獲。相對人以抗告人等違反野生動物保育法
    第17條第1項規定，乃依同法第49條第1項第1款之規定，於
    92年4月2日以92屏育字第0926240141號違反野生動物保育法
    案件處分書，對抗告人等3人裁處罰鍰新臺幣（下同）6萬元
    。抗告人對之不服，於92年6月11日提起訴願，嗣相對人以
    原先之行政處分書之處分主文記載「處罰鍰新臺幣陸萬元整
    」，恐有令人聯想3受處分人共同分擔陸萬元罰鍰之疑慮，
    乃於92年6月27日以屏育字第0926161103號函，將上開92 年
    4月2日92屏育字第0926240141號函違反野生動物保育法案件
    處分書予以撤銷，另依同法第49條第1項第1款規定，分別對
    抗告人作成各處罰6萬元罰鍰之行政處分，該3份處分書已於
    同年6月30日送達抗告人在案，此有郵局收件回執附於本院
    卷內可稽。是抗告人先前不服相對人92年4月2日92屏育字第
    0926240141號行政處分，業經相對人自行撤銷而不存在，抗
    告人如仍對遭相對人裁處罰鍰乙事不服，自應對相對人嗣後
    作成之行政處分另案提起訴願，以資救濟。準此，訴願機關
    對抗告人就相對人92年4月2日92屏育字第0926240141號違反
    野生動物保育法案件處分書所提起之訴願，以其不服之行政
    處分已不存在為由，依訴願法第77條第6款之規定從程序上
    決定不予受理，自無不合。抗告人未查，復對之提起行政訴
    訟，即屬不備起訴要件，要難認為合法，應予駁回等情，均
    已詳予論述，而駁回抗告人在原審之訴。又相對人撤銷原處
    分後重為處分，其重為處分是否合法？以及抗告人對該重為
    處分提起訴願，其訴願是否逾期？均非本件所審究之範圍。
    本件抗告人對於適用簡易程序之原裁定提起抗告，並無所涉
    及之法律見解，具有原則上之重要情事，其所提起抗告，不
    合首揭規定，不應許可，其抗告難謂合法，應予駁回。
四、依行政訴訟法第104條、民事訴訟法第95條、第78條，裁定
    如主文。
中    華    民    國    94    年    7    月    7      日
                  第二庭審判長法  官　葉　振　權
                              法  官  林  清  祥
                              法  官　劉　鑫　楨
                              法  官　吳　明　鴻
                              法  官　梁　松　雄
以  上  正  本  證  明  與  原  本  無  異
中    華    民    國    94    年    7    月    7      日
　　　　　　　　　　　　　　　書記官　陳　盛　信
